# 注销股票为什么要贷记资本公积？

提问人：wufaxian 时间：2019-12-17 08:05:15
A 公司收到 B公司股东无偿赠予的 A 公司 100 万股股票，在办理注销手续后，借记股本 100 万元，贷记资本公积 100 万元
有三个疑惑
1 、A公司刚收到赠予的股份，尚未注销。分录如何写？
2 、注销股票为什么要贷记等额资本公积？有点理解不了。应该如何理解贷记资本公积这件事情？
3 、如果股票是按照市场价收购回来的呢？假如每股收购价大于面值小于每股资本公积，以上两笔分录如何编写？如果每股收购价大于每股面值 + 每股公积金的价格，有应该如何编制以上两笔分录？

回答人：chenyiwei
由于是受赠本公司股票，取得成本为零。故虽然受赠时理论上应确认库存股，但因为实际成本为零，故库存股的账面价值为零。后续库存股的注销属于权益内部结转，由于减资时支付的对价为零，故只需将名义上减少的股本转入资本公积（资本溢价）即可。
金融工具列报准则应用指南：股份有限公司按法定程序报经批准采用收购本公司股票方式减资的，按注销股票面值总额减少股本，购回股票支付的价款（含交易费用）超过面值总额的部分，应依次冲减资本公积（股本溢价）、盈余公积和未分配利润；购回股票支付的价款低于面值总额的，低于面值总额的部分增加资本公积（股本溢价）。
如果股票是从二级市场上根据回购日的市场价回购的，则按回购成本借记库存股，贷记银行存款。注销时，借记股本，贷记（核销）库存股，差额调整资本公积——股本溢价。